【裁判字號】    94,易,376
【裁判日期】    950327
【裁判案由】    竊盜
【裁判全文】
臺灣雲林地方法院刑事判決               94年度易字第376號
公  訴  人  臺灣雲林地方法院檢察署檢察官
被      告  乙○○
上列被告因竊盜案件，經檢察官提起公訴（94年度偵字第3177號
），被告就被訴事實為有罪之陳述，經本院合議庭裁定由受命法
官獨任依簡式審判程序審理，判決如下：
    主  文
乙○○共同連續攜帶兇器竊盜，累犯，處有期徒刑捌月。
    犯罪事實及理由
一、構成犯罪事實：
  (一)乙○○前於民國91年1月8日，因贓物案件，經本院北港簡易
    庭以90年度港簡字第194號刑事簡易判決判處有期徒刑3月確
    定，並於91年3月13日易科罰金執行完畢。
  (二)乙○○仍不知悔改，復基於意圖為自己不法所有之概括犯意
    ，(1)先於民國94年7月18日下午2時許，與戊○○基於犯意之
    聯絡，在臺中市○○區○○街40號附近，由戊○○持客觀上
    可為兇器使用之T 型扳手，破壞施奉君所有而由甲○○所使
    用之車牌號碼7A-3262 號自用小客車車鎖而竊得之，乙○○
    則在旁負責把風；(2)乙○○復於同年月18日晚上6、7時許至
    翌日（即19日）上午8 時許間之某時，承續上開意圖為自己
    不法所有之概括犯意，向不知情之戊○○借用T 型扳手後，
    在彰化縣鹿港鎮○○街25號附近，持用該T 型扳手撬開丁○○所有之車牌號碼3K-8378 號自用小客車後竊取之。嗣經警
    循線在雲林縣口湖鄉○○村○○段117 號乙○○租屋處查獲
    ，並在該住處扣得丁○○所有上開車輛遭解體之駕駛座安全
    氣囊、引擎電腦、ABS 控制電腦、右前置物箱、右前座安全
    氣囊、汽車音響、兒童安全座椅、中央扶手等各1 個及黑色
    手提袋1包（內有甲○○及丁○○上開車輛之行車執照各1張
    及工具1 批）（戊○○所涉竊盜罪嫌部份經檢察官向本院聲
    請併案審理，經本院另案判處有期徒刑1年10月確定）。
二、認定犯罪事實所憑之證據及理由：
  (一)共犯戊○○於警詢、偵查及本院審理中之證述。
  (二)被害人丁○○於警詢及本院審理中之證述。
  (三)被害人甲○○於警詢中之證述。
  (四)雲林縣警察局北港分局扣押筆錄。
  (五)被害人丁○○及甲○○之贓物認領保管單各1紙。
  (六)車牌號碼7A-3262號、3K-8378號之車輛竊盜車牌失竊資料個
    別查詢報表各1紙。
  (七)車牌號碼7A-3262號之行車執照影本1張。
  (八)車牌號碼3K-8378 號自用小客車及查獲扣案物之照片共20張
    。
  (九)被告乙○○於警詢、偵查及本院審理中之自白。而其自白核
    與上開積極證據大致相符，應可採信。
三、論罪科刑之理由：
  (一)被告乙○○用以竊取車牌號碼3K-8378 號自用小客車及共犯
    戊○○用以竊取車牌號碼7A-3262 號自用小客車之工具均係
    如同本件扣案之紅色T 型扳手，業據被告及共犯戊○○於本
    院審理中供述明確（見本院95年3 月13日下午審判筆錄第17
    頁及第8頁），該T型扳手均為金屬材質，前端尖銳，有該照
    片可證，可供為攻擊他人之身體，客觀上具有危險性，自屬
    兇器無訛。故核被告所為均係犯刑法第321條第1項第3 款之
    攜帶兇器竊盜罪。
  (二)被告與戊○○就犯罪事實(二)之(1)部分，有犯意聯絡及行為分
    擔，為共同正犯。
  (三)被告先後2 次竊盜犯行，時間緊接，所犯係構成要件相同之
    罪，顯係基於概括犯意，反覆為之，為連續犯，應依刑法第
    56條規定，從情節較重之犯罪事實(二)之(1)部分，而論以一攜
    帶兇器竊盜罪，並加重其刑。
  (四)被告前於91年1月8日，因贓物案件，經本院北港簡易庭以90
    年度港簡字第194號判處有期徒刑3 月確定，並於91年3月13
    日易科罰金執行完畢，有其臺灣高等法院被告前案紀錄表及
    臺灣雲林地方法院檢察署91年度執字第294 號卷附卷可憑，
    其前受有期徒刑執行完畢，於5 年內再犯本件有期徒刑以上
    之罪，為累犯，應依刑法第47條之規定加重其刑，並依法遞
    予加重。
  (五)審酌被告曾有故買贓物之財產犯罪前科，有上開前案紀錄表
    可參，年紀尚輕，身強體壯，不知努力向上，卻好逸惡勞，
    竊取他人汽車，於本院審理之初，雖否認犯罪，但於審理終
    結前，願意坦承犯行之態度，及其家庭狀況，暨其同意檢察
    官求處有期徒刑8月等一切情狀，量處如主文所示之刑。
  (六)被告與共犯戊○○用以竊取車牌號碼7A-3262 號自用小客車
    之工具，雖係共犯戊○○所有之T型扳手，惟本件扣案之T型
    扳手有多支，被告及共犯戊○○並無法確認係本件扣案之那
    1支T型扳手，故無法特定，爰不予宣告沒收。另被告雖供承
    向戊○○借用T型扳手用以竊取車牌號碼3K-8378號自用小客
    車，但該T 型扳手既係戊○○所有，即非被告所有，核與沒
    收之要件不符，亦不予宣告沒收，併予敘明。
四、適用之法律：
  (一)刑事訴訟法第299條第1項前段。
  (二)刑法第28條、第56條、第321條第1項第3款、第47條。
本案經檢察官丙○○到庭執行職務。
中    華    民    國    95    年    3     月    27    日
                  刑事第三庭    法  官 廖國勝
以上正本證明與原本無異。
如不服本判決，應於判決送達後10日內，向本院提出上訴狀。
                                書記官 譚系媛
中    華    民    國    95    年    3     月    27    日
【附錄本案論罪科刑法條全文】
刑法第321條：
犯竊盜罪而有左列情形之一者，處六月以上、五年以下有期徒刑
：
一  於夜間侵入住宅或有人居住之建築物、船艦或隱匿其內而犯
    之者。
二  毀越門扇、牆垣或其他安全設備而犯之者。
三  攜帶兇器而犯之者。
四  結夥三人以上而犯之者。
五  乘火災、水災或其他災害之際而犯之者。
六  在車站或埠頭而犯之者。
前項之未遂犯罰之。


司法院資訊處製作；財團法人民間司法改革基金會備份。
